Inventaris van het archief van de Nederlandse Vertegenwoordiging in India (New Delhi), (1886) 1922-1954
Nationaal Archief, Den Haag
- INVENTARIS PERIODE (1942) 1950-1954, B.
  - STUKKEN BETREFFENDE BIJZONDERE ONDERWERPEN, II
    - ALGEMEEN (CODE 0), a.
      - Reizen in het algemeen (code 03)
        - Rapporten aan het ministerie van Buitenlandse Zaken inzake dienstreizen in India gemaakt door de ambassadeurs A.L.M. Winkelman en baron F.C.A. Pallandt., 1951-1954. Afschriften.; 287; 1 omslag
      - Statistieken (code 06)
        - Stukken betreffende de bevolkingsaantallen in India., 1951-1953.; 288; 1 omslag
    - ORGANISME (CODE 1), b.
      - Stukken betreffende de administratieve hulpkracht J. Verboog., 1951-1952.; 289; 1 omslag
      - Stukken betreffende de consul jhr. M.F. van Lennep te Calcutta., 1951-1953.; 290; 1 omslag
      - Stukken betreffende mr. G.H. Heintzen consul in Bombay., 1952-1953.; 291; 1 omslag
      - Stukken betreffende E.F.M. van Hall consul-generaal in Bombay., 1952-1954.; 292; 1 omslag
      - Stukken betreffende het personeel werkzaam op het consulaat te Bombay., 1952-1954.; 293; 1 omslag
      - Stukken betreffende de consul A.D. Charles te Madras., 1954.; 294; 1 omslag
    - PROTOCOL (CODE 2), c.
    - GELOOFS- EN TERUGROEPINGSBRIEVEN (CODE 24), d.
      - Stukken betreffende de aanbieding van de geloofsbrieven door A.L.M. Winkelman aan de regering van Ceylon en India., 1950-1952.; 295; 1 omslag
      - Stukken betreffende de aanbieding van de geloofsbrieven door baron van Pallandt aan de president van India., 1953.; 296; 1 omslag
        zie ook inv. nr. 77
      - Mutaties, verzorging van en de verhouding tot cd en cc (code 28)
        - Stukken betreffende de reorganisatie van de handelsafdeling van het consulaat-generaal in Bombay., 1953-1954.; 297; 1 omslag
        - Stukken betreffende de consulaire vertegenwoordiging in India., 1954-1954.; 298; 1 omslag
    - JURIDISCHE AANGELEGENHEDEN (CODE 3), e.
      - Volkenrecht en internationaal recht (code 31)
        - Stukken betreffende de verrekening van de repatriëringkosten tussen India en Nederland inzake geïnterneerde Duitsers in India., 1942-1954.; 299; 1 omslag
          zie ook inv. nr. 259
        - Lijst van geïnterneerde Duitsers in Nederlands-Indië die gerepatrieerd worden naar het Verenigd Koninkrijk., 1946 en 1950. met bijlage.; 300; 1 omslag
          zie ook inv. nr. 260
        - Stukken betreffende compensatie van Nederlandse schulden aan Indonesië., 1949-1953.; 301; 1 omslag
        - Stukken betreffende de registratie van Nederlanders woonachtig in Bombay, Madras, Cochin en Calcutta., 1952-1954.; 302; 1 omslag
      - Publiek recht (code 32)
        - Stukken betreffende kennisgevingen op de wet van het Nederlanderschap., 1952-1954.; 303; 1 omslag
        - Stukken betreffende de vaststelling van de nationaliteit van E.C.W. Pommerel., 1953-1954.; 304; 1 omslag
      - Privaatrecht (code 33)
        - Stukken betreffende het overlijden van de Nederlandse zeeman Johan de Vos in Mormugau., 1952-1953.; 305; 1 omslag
    - AANGELEGENHEDEN VAN OPENBARE ORDE (CODE 4), f.
      - Stukken betreffende inlichtingen omtrent de politieke betrouwbaarheid van personen., 1951-1954.; 306; 1 omslag
    - WATERSTAAT, VERKEER EN VERVOER (CODE 5), g.
      - Stukken betreffende een luchtvaartovereenkomst tussen India en Nederland., 1947-1954.; 307; 1 omslag
      - Stukken betreffende de burgerluchtvaart in India., 1948-1954.; 308; 1 omslag
      - Stukken betreffende het vervoer per KLM vliegtuig van Nederlandse militairen naar Korea., 1950-1952.; 309; 1 omslag
      - Stukken betreffende de luchtvaartverbindingen tussen India en Pakistan., 1951-1953.; 310; 1 omslag
    - ECONOMIE, ARBEID (CODE 6), h.
      - Economie (code 61)
        - Stukken betreffende Russische en Amerikaanse technische en economische hulp aan India., 1950-1954.; 311; 1 omslag
      - Geld-, bank- en beurswezen, kredietwezen (code 611)
        - Stukken betreffende de deblokkering van Nederlandse eigendommen in Nederlands-Indië., 1944-1954.; 312; 1 omslag
        - Stukken betreffende de Nederlands-Indische handelscommissie voor India en Ceylon., 1949-1954.; 313; 1 omslag
        - Stukken betreffende een deblokkeringovereenkomst tussen India en Nederland., 1953-1954.; 314; 1 omslag
        - Stukken betreffende buitenlandse kapitaalinvesteringen in India., 1953-1954.; 315; 1 omslag
      - Goederen (code 613)
        - Stukken betreffende de importpolitiek van India., 1950-1954.; 316; 1 omslag
        - Stukken betreffende de handelsbetrekkingen tussen India en Pakistan., 1951-1952.; 317; 1 omslag
        - Stukken betreffende de handelsbetrekkingen tussen India en buitenlandse mogendheden., 1951-1954.; 318; 1 omslag
        - Rapporten van dr. M. van Blankenstein inzake de economische situatie in Pakistan, Ceylon en India ten aanzien van de exportbevordering naar Zuidoost-Azië., 1952.; 319; 1 omslag
        - Stukken betreffende de indianisatie van Europese firma's in India., 1952-1953.; 320; 1 omslag
      - Productie en consumptie (code 614)
        - Stukken betreffende de voedselproductie in India., 1947-1952.; 321; 1 omslag
        - Stukken betreffende de economische vijfjarenplannen in India., 1951-1954.; 322; 1 omslag
        - Rapport aan het ministerie van Buitenlandse Zaken inzake de ontwikkeling van de Indiase industrie door het oprichten van nationale laboratoria., 1954. Afschrift.; 323; 1 omslag
      - Arbeid (code 66)
        - Rapport aan het ministerie van Buitenlandse Zaken inzake de vakverenigingen in India., 1951. Afschrift.; 324; 1 stuk
        - Rapport aan het ministerie van Buitenlandse Zaken inzake de werkloosheid in India., 1953-1954. Afschriften.; 325; 1 omslag
    - SOCIALE AANGELEGENHEDEN (CODE 7), i.
      - Stukken betreffende de watersnoodramp in Nederland., 1953-1954.; 326; 1 omslag
    - CULTURELE AANGELEGENHEDEN, VOORLICHTING (CODE 8), j.
      - Stuken betreffende een tentoonstelling in India van goedkope woningen., 1953-1954.; 327; 1 omslag
      - Stukken betreffende een tentoonstelling omtrent Nederland in Kanpur., 1953.; 328; 1 omslag
    - STAATKUNDE, LANDSVERDEDIGING, INTERNATIONALE ORGANISATIES (CODE 9), k.
      - Staatkunde (code 91)
        - Rapporten aan het ministerie van Buitenlandse Zaken inzake de politieke situatie in Pakistan., 1948-1954. Afschriften met bijlagen.; 329; 1 omslag
        - Rapporten aan het ministerie van Buitenlandse Zaken inzake de politieke verhoudingen tussen India, China en Tibet., 1950-1954. Afschriften.; 330; 1 omslag
          zie ook inv. nr. 200
        - Rapporten aan het ministerie van Buitenlandse Zaken inzake de politieke verhoudingen tussen India en de Sovjet-Unie., 1951-1953. Afschriften.; 331; 1 omslag
        - Rapporten aan het ministerie van Buitenlandse Zaken inzake de politieke verhoudingen tussen India en de Verenigde Staten., 1951-1953. Afschriften.; 332; 1 omslag
        - Stukken betreffende de politieke verhouding tussen India en Malaya, Britse kolonie op het Maleisische schiereiland Malakka., 1952.; 333; 1 omslag
        - Rapporten aan het ministerie van Buitenlandse Zaken inzake de politieke verhouding tussen India en Tunis., 1952. Afschriften.; 334; 1 omslag
        - Rapporten aan het ministerie van Buitenlandse Zaken inzake de politieke situatie in Zuidoost-Azië., 1952. Afschriften.; 335; 1 omslag
        - Rapporten aan het ministerie van Buitenlandse Zaken inzake de houding van India ten opzichte van de Korea oorlog., 1952-1953. Afschriften.; 336; 1 omslag
          zie ook inv. nrs. 241 en 357
      - Binnenlandse staatkunde (code 911)
        - Rapporten aan het ministerie van Buitenlandse Zaken inzake de binnenlandse (politieke) aangelegenheden in India., 1947-1954. Afschriften.; 337; 1 omslag
          zie ook inv. nrs. 187, 194 en 195
        - Rapporten aan het ministerie van Buitenlandse Zaken inzake de verhoudingen tussen de congresparty en andere politieke partijen in India., 1949-1954. Afschriften.; 338; 1 omslag
        - Stukken betreffende een conflict tussen India en Frankrijk inzake Franse gebieden in India., 1950-1954.; 339; 1 omslag
        - Stukken betreffende een conflict tussen India en Portugal inzake de Portugese gebieden Goa, Daman en Diu in India., 1950-1954.; 340; 1 omslag
        - Rapporten aan het ministerie van Buitenlandse Zaken inzake president Jawaharlal Nehru van India., 1950-1954. Afschriften.; 341; 1 omslag
        - Rapporten aan het ministerie van Buitenlandse Zaken inzake de viering van de onafhankelijkheid van India., 1951-1953. Afschriften met bijlagen.; 342; 1 omslag
        - Stukken betreffende president alsmede de vicepresident van India., 1951-1953.; 343; 1 omslag
        - Stukken betreffende de Franse en de Portugese gebieden in India., 1951-1954.; 344; 1 omslag
        - Stukken betreffende de missie en zending in India., 1951-1954.; 345; 1 omslag
        - Rapporten aan het ministerie van Buitenlandse Zaken inzake de verkiezingen in India., 1951-1954. Afschriften.; 346; 1 omslag
        - Stukken betreffende de opening van het Indiase parlement., 1951-1954.; 347; 1 omslag
        - Rapporten aan het ministerie van Buitenlandse Zaken inzake het oprichten van de deelstaat "Andhra Pradesh"., 1952-1953. Afschriften.; 348; 1 omslag
        - Stukken betreffende het ministerie van Buitenlandse Zaken in India., 1952-1954.; 349; 1 omslag
        - Rapporten aan het ministerie van Buitenlandse Zaken inzake het communisme in India., 1953-1954.; 350; 1 omslag
          zie ook inv. nr. 319
      - Buitenlandse betrekkingen (code 912)
        - Stukken betreffende de diplomatieke betrekkingen tussen India en vreemde mogendheden., 1950-1953.; 351; 1 omslag
        - Rapporten aan het ministerie van Buitenlandse Zaken inzake gesloten vriendschapsverdragen tussen India en vreemde mogendheden., 1950-1954. Afschriften met bijlagen.; 352; 1 omslag
        - Rapporten aan het ministerie van Buitenlandse Zaken inzake de politieke tussen India en Pakistan., 1950-1954. Afschriften.; 353; 1 omslag
          zie ook inv. nr. 361
        - Rapporten aan het ministerie van Buitenlandse Zaken inzake de bezoeken van Indonesische staatslieden aan India., 1951-1953. Afschriften.; 354; 1 omslag
        - Stukken betreffende Indiase diplomatieke en consulaire vertegenwoordigers in het buitenland., 1951-1954.; 355; 1 omslag
        - Rapporten aan het ministerie van Buitenlandse Zaken inzake bezoeken van staatshoofden van vreemde mogendheden aan India., 1951-1954. Afschriften.; 356; 1 omslag
        - Rapport aan het ministerie van Buitenlandse Zaken inzake de deelname van India in de Verenigde Naties omtrent het Korea conflict., 1952. Afschrift.; 357; 1 stuk
          zie ook inv. nrs. 241 en 336
        - Stukken betreffende het buitenlands politieke beleid van India., 1952-1954.; 358; 1 omslag
        - Stukken betreffende de politieke verhouding tussen India en Ceylon., 1952-1954.; 359; 1 omslag
        - Rapporten aan het ministerie van Buitenlandse Zaken inzake de politieke verhouding tussen China en India., 1952-1954. Afschriften met bijlagen.; 360; 1 omslag
          zie ook inv. nrs. 200 en 330
        - Stukken betreffende de politieke verhouding tussen India en Pakistan., 1953-1954.; 361; 1 omslag
          zie ook inv. nr. 353
        - Stukken betreffende het vertrek van dhr. Chakravarty, ambassadeur van India in Nederland., 1954.; 362; 1 omslag
      - Multilaterale betrekkingen, wereldproblemen (code 913)
        - Rapport aan het ministerie van Buitenlandse Zaken inzake de Pacific Relations Conference ten aanzien van de tegenstellingen tussen de Aziatische landen en Westerse landen., 1950. Afschrift.; 363; 1 stuk
        - Stukken betreffende het communisme en het socialisme in India., 1952-1953.; 364; 1 omslag
          zie ook inv. nr. 350
        - Rapport aan het ministerie van Buitenlandse Zaken inzake de socialistische conferentie te Rangoon., 1953. Afschrift.; 365; 1 stuk
        - Stukken betreffende de Indiase reactie op de Colombo conferentie inzake de Zuidoost-Aziatische samenwerking., 1954.; 366; 1 omslag
      - Landsverdediging (code 921)
        - Stukken betreffende vlootbezoeken van Nederlandse militaire schepen aan de havens van India., 1948-1954.; 367; 1 omslag
          zie ook inv. nr. 110
        - Rapporten aan het ministerie van Buitenlandse Zaken inzake de houding van India ten opzichte van de deelname van Pakistan aan de Middle East Defence Organisations (MEDO)., 1953. Afschriften.; 368; 1 omslag
        - Stukken betreffende de export van Nederlandse militaire goederen aan India., 1954.; 369; 1 omslag
      - Internationale organisaties (code 99)
        - Stukken betreffende de deelname van India in de Food and Agriculture Organisation (FAO)., 1950-1954.; 370; 1 omslag
        - Rapport aan het ministerie van Buitenlandse Zaken inzake de houding ten opzichte van de South East Treaty Organisation (SEATO)., 1954. Afschrift.; 371; 1 stuk